臺灣臺中地方法院民事判決　　　　　 　94年度小上字第106號
上　訴　人　丙○○
即　原　告
被　上訴人　宏全保全股份有限公司
即　被告
法定代理人　戊○○
訴訟代理人　己○○
　　　　　　丁○○
被　上訴人　宏全公寓大廈管理維護股份有限公司
即　被　告
法定代理人　戊○○
訴訟代理人　丁○○
被　上訴人　大墩(一)期國民住宅社區管理委員會
即　被　告
法定代理人　甲○○
上列當事人間請求損害賠償事件，上訴人對於民國94年10月14日
本院臺中簡易庭94年度中小字第2445號第一審小額判決提起上訴
，本院判決如下：
    主      文
原判決關於駁回後開第二項之訴及訴訟費用之裁判均廢棄。
被上訴人宏全保全股份有限公司應給付上訴人新台幣陸仟肆佰貳
拾陸元，及自民國九十四年八月十二日起至清償日止，按週年利
率百分之五計算之利息。
其餘上訴駁回。
第一、二審訴訟費用新台幣貳仟伍佰元，由被上訴人宏全保全股
份有限公司負擔壹仟元，餘由上訴人負擔。
    事實及理由
甲、程序方面：
壹、按當事人喪失訴訟能力或法定代理人死亡或其代理權消滅者
    ，訴訟程序在有法定代理人或取得訴訟能力之本人承受其訴
    訟以前當然停止。承受訴訟人，於得為承受時，應即為承受
    之聲明。民事訴訟法第170條、第175條分別定有明文。本件
    被上訴人宏全公寓大廈管理維護股份有限公司（以下簡稱：
    宏全管理公司）之法定代理人徐旭標，於民國95年7月5日已
    變更為戊○○；與被上訴人宏全保全股份有限公司（以下簡
    稱：宏全保全公司）之法定代理人劉秀珍，於95年6月9日已
    變更為戊○○；被上訴人大墩(一)期國民住宅社區住戶管理委
    員會（以下簡稱：大墩管委會）之法定代理人乙○○，於95
    年1月1日已變更為甲○○，是被上訴人宏全管理維護公司及
    宏全保全公司之法定代理人戊○○、被上訴人大墩管委會之
    法定代理人甲○○分別聲明承受訴訟，核無不合，應予准許
貳、按對於小額程序之第一審裁判之上訴或抗告，非以其違背法
    令為理由，不得為之。又上訴狀內應記載上訴理由，表明 (
    一)原判決所違背之法令及其具體內容。(二)依訴訟資料可
    認為原判決有違背法令之具體事實。民事訴訟法第436條之
    24第2項、第436條之25分別定有明文。又所謂判決有違背法
    令，乃指判決不適用法規或適用不當，亦為同法第468條所
    明定，此亦為小額事件之上訴程序所準用（民事訴訟法第
    436條之32第2項參照）。而以判決有不適用法規或適用不當
    為上訴理由時，其上訴狀或理由書應有具體之指摘，並揭示
    該法規之條項或內容，若係成文法以外之法則，應揭示該法
    則之旨趣，倘為司法院解釋或最高法院之判例，則應揭示該
    判解之字號或其內容，如依民事訴訟法第469條所列第1款至
    第5款理由提起上訴時（第6款未準用，參照民事訴訟法第
    436條之32第2項規定），其上訴狀或理由書應揭示合於該條
    款之事實，上訴理由狀如未依此項方法表明者，即難認為已
    對原判決之違背法令有具體之揭示，其上訴自難認為合法，
    最高法院著有71年台上字第314號判例可資參照。本件上訴
    狀已載明：原審未依被上訴人大墩管委會與宏全保全公司所
    簽定之駐衛保全服務定型化契約書（以下稱駐衛保全契約）
    第4條第1、2項及第11條約定，判決被上訴人宏全保全公司
    應負賠償責任，逕引該契約第14條第9點為其免責，惟上開
    契約第14條第9點與前開第4條第1、2項、第11條之約定已相
    矛盾，又有違民法第247條之1、消費者保護法第11條、第12
    條及第10條之1之規定；且上述駐衛保全契約既約定有損害
    賠償條款，原審判決竟依上訴人與大墩管委會間所訂之停車
    位承租契約之約定，為被上訴人宏全保全、宏全管理公司等
    免責之判決，顯有違誤云云。應認其上訴理由已具體指摘原
    判決有違背法令之情事，上訴程序已符合法定要件，合先敘
    明。
參、按當事人於第二審程序不得提出新攻擊或防禦方法。但因原
    法院違背法令致未能提出者，不在此限。民事訴訟法第436
    條之28固定有明文。又審判長應注意令當事人就訴訟關係之
    事實及法律為適當完全之辯論。審判長應向當事人發問或曉
    諭，令其為事實上及法律上陳述、聲明證據或為其他必要之
    聲明及陳述；其所聲明或陳述有不明瞭或不完足者，應令其
    敘明或補充之。同法第199條第1項、第2項定有明文。經查
    ，上訴人於原審94年9月23日言詞辯論時已陳明「契約有寫
    暴力危害發生時，被告是要負責處理的」等語，其陳述之真
    意如係：依駐衛保全契約約定被上訴人應負賠償責任，被上
    訴人宏全保全公司不可援引免責條款或非締約當事人之停車
    位承租契約書主張免責？惟原審審判長未盡闡明，未令
    當事人就上述應否負契約之損害賠償乙節，所涉事實及法律
    為適當完全之辯論，逕引該駐衛保全契約第14條第9點及停
    車位承租契約書為被上訴人免責之判決等情，即有違背法令
    ，是以，上訴人於第二審程序所提出新攻擊或防禦方法，主
    張駐衛保全契約第14條與第11條互相抵觸，該定型化契約第
    14條第9點之免責條款違反民法第247條之1、消費者保護法
    第12條、第11條、及第10條之1之規定而無效，及被上訴人
    不可援引非其締約之停車位承租契約書免責等節，亦合於民
    事訴訟法第436條之28之規定，併附敘明。
乙、實體方面：
壹、上訴人上訴意旨略以：
(一)本件被上訴人宏全管理公司及宏全保全公司分別與被上訴人
    大墩管委會簽立管理維護業務契約、駐衛保全服務定型化契
    約書，自應依約履行，然其等所派遣督導之駐衛人員未盡善
    良管理人注意義務，於不明人士入侵時毫無警覺，致上訴人
    所有停放於該社區地下1樓停車場第26號停車位之車輛，於
    93年11月6日晚上22時59分許遭不明人士潑灑油漆，且被上
    訴人獲知本件事故發生後，亦未通報警察機關處理，完全置
    之不理，顯係怠於勤務，被上訴人宏全管理公司違反委任管
    理維護契約第2條，第5條第2項第5、6點，及被上訴人宏全
    保全公司違反駐衛保全契約第4條第1、2、4點之約定，依駐
    衛保全契約第14條第14點之約定應予報警才能免責，被上訴
    人宏全管理公司及宏全保全公司應依委任管理維護契約第8
    條第1項第1點、駐衛保全契約第11條，及民法第184條、第
    188條之規定連帶負損害賠償責任。又被上訴人大墩管委會
    係由上訴人之社區住戶，每月繳交管理費及以龐大之基金做
    後盾，推舉委員、選任主任委員，以每月出席會議3,000 元
    之出席費委任及賦予權力，來決定雇用被上訴人宏全保全公
    司及宏全管理公司到社區服務；又該社區停車場租賃契約書
    之條款係於87年前即已訂定，管理單位是社區管理委員會，
    該免責條款並非為宏全管理或宏全保全公司而訂定，是被上
    訴人大墩管委會所應負責者，應係對於被上訴人宏全保全公
    司之聘雇及監督責任。再者，上訴人社區之住戶規約於87
    年訂定後至93年12月31日止均未再予修訂頒佈，依該規約內
    容並未如被上訴人大墩管委會所述約定由權責委員會審核任
    何草約之條款乙情，而社區委員會主任委員在與其簽約時，
    對駐衛保全契約第14條之免責條款，並未於委員會議中提出
    討論，亦未經會議決議通過，且於簽約之後未予公告，致住
    戶毫不知情，復對駐衛保全之服務人員未予監督，對於上訴
    人之轎車受損提出申請要求代為求償亦置之不理，致上訴人
    之權益受損。是被上訴人大墩管委會亦應依民法第185條、
    第188條，連帶負損害賠償責任。至上訴人前因本件事故所
    拒繳之管理費，亦已於94年6月全部繳清。
(二)原審竟為上訴人敗訴之判決，顯有以下違誤之處：依被上訴
    人大墩管委會與被上訴人宏全管理公司簽立之委任管理維護
    業務契約第2條及第5條之約定，可知上訴人居住之大墩國民
    住宅社區，有關崗哨駐衛人員是由被上訴人宏全管理公司負
    責派遣及規範，然其駐衛人員未依約履行安全管理責任，怠
    於勤務，致使上訴人之轎車在其防護範圍內，及其執行業務
    時間內遭受損害，自應依管理維護契約第8條之約定，負起
    賠償之責，惟原審逕以駐衛人員非由被上訴人宏全管理公司
    派遣而無庸負賠償之責，已有違誤。再者，被上訴人大墩管
    委會與被上訴人宏全保全公司簽立駐衛保全契約之內容無任
    何派遣之字眼，應係由被上訴人宏全保全公司負責系爭社區
    安全警衛人員之督導及約束，然被上訴人宏全保全公司未依
    該契約所定各項條款執行，顯係未履行全部給付義務，致因
    其未盡善良管理人專業之注意義務，怠於業務上應盡之注意
    ，致上訴人受有本件損害，且事故時均未做任何之緊急處置
    ，亦未到事故現場查看及通報警方，被上訴人宏全保全公司
    自應負起損害賠償之責；又被上訴人大墩管委會係為保護社
    區住戶生命、財產之安全，始委任宏全保全公司至社區做保
    全服務，雙方簽立駐衛保全契約時，雖於定型化契約內第11
    條約定賠償責任，但卻又於第14條再予預先約定免責，此已
    違反誠信原則，並顯失公平，該契約第14條第9點之免除條
    款，顯違反民法第247條之1、消費者保護法第12條、第11
    條及第10條之1，而為無效，惟原審竟漏未審究，除仍要求
    上訴人再行負起舉證之責，且逕以該契約第14條第9點之免
    責約定及停車場承租契約書第1項第2條之約定，為被上訴人
    免責之判決，原審判決顯失公平，且有違背法令之處。故對
    於本件小額民事判決提起上訴，以資救濟等語。並聲明：(1)
    原判決廢棄。(2)被上訴人應連帶給付上訴人新臺幣（下同）
    16, 706元，及自94年7月1日起至清償日止，按年息5%計算
    之利息。
貳、被上訴人宏全管理公司、宏全保全公司則以：
(一)依被上訴人宏全管理公司與大墩管委會所簽立之委任管理維
    護契約第4條之約定，及被上訴人大墩管委會與宏全保全公
    司所簽立之駐衛保全服務契約，均可證明被上訴人宏全管理
    公司於上訴人社區，僅負責行政管理及環境清潔維護工作，
    至於上訴人社區之安全維護工作為被上訴人宏全保全公司之
    業務範圍，上訴人主張被上訴人宏全管理公司對於其所受之
    損害應負賠償責任，顯有誤解。
(二)觀諸上訴人社區之地下室停車場管理辦法，就被上訴人宏全
    保全公司依約所派駐之保全人員人數而言，於實際執行上有
    困難，並導致該地下室停車場形同半開放式，無法有效管制
    。經被上訴人宏全保全公司向管委會建議增加保全員派駐，
    惟被上訴人大墩管委會礙於社區經費不足，未同意被上訴人
    宏全保全公司之建議增加派駐人員，僅由管委會同意於社區
    地下室停車場租賃契約加註第2條「本社區地下室停車場僅
    供車輛停放使用，管理單位不負任何毀損、失竊等責任」，
    以免除被上訴人宏全保全公司之責任，則依被上訴人宏全保
    全公司與大墩管委會所簽立之駐衛保全服務契約第14條免責
    事由第5點約定，被上訴人宏全保全公司對於本件侵權行為
    損害賠償自毋庸負責。再者，被上訴人宏全保全公司與大墩
    管委會簽立之駐衛保全服務契約既經被上訴人大墩管委會事
    前審閱並同意宏全保全公司所提供之服務條件，則依該契約
    第14條第9點免責事由約定，被上訴人宏全保全公司無庸負
    損害賠償之責。
(三)縱認被上訴人宏全管理公司、宏全保全公司就本件上訴人車
    輛損害應負賠償之責，然上訴人委由訴外人九和汽車股份有
    限公司復興修復廠為車身外表油漆消除處理，支出之金額僅
    為1,426元，另上訴人出具乙紙收據，其上載明車身漆面細
    部處理費用4,000元，惟該收據上僅有私人具名簽收，甚至
    無任何公司行號之章，被上訴人否認該私文書之真正。再者
    ，上訴人上開二筆單據之維修項目均為車身外表油漆之處理
    ，顯然有重複請求之嫌，且損害金額於上訴人原請被上訴人
    大墩管委會代為向被上訴人宏全管理維護公司求償時之金額
    為5,426元，亦非上訴人本件主張之16,706元，顯見上訴人
    主張之損害賠償金額並不實在等語置辯。並聲明：駁回上訴
    人之上訴。
參、被上訴人大墩管委會則以：被上訴人大墩管委會自第一屆委
    員會成立以來，即以現有保全編制執行社區勤務，本社區地
    ○○○道出入口雖位於管理室旁，但管理室對於車道監控無
    良好視野，是本社區長久以來硬體設備缺失，又為避免鐵捲
    門經常開起而產生之維修、更新費用，社區僅凌晨1時至5時
    將鐵捲門關閉，整個車道始能全面性管制，又為管制車輛進
    入本社區之速度，以避免造成車禍，社區委員會在鐵捲門外
    再設置柵欄機管制車輛速度，但柵欄機僅能阻擋車輛，並不
    能管制機車進入，且車道又分左右兩道入口，一般汽車管制
    需有遙控器始能操作柵欄進出，有管制作用，但對於機車騎
    士因皆戴安全帽出入實在無法明確管制。然因礙於社區基金
    不願增加支出及常使用鐵捲門容易故障之顧慮下，歷屆委員
    會針對地下室承租汽車停車位管理，特於社區規約中訂立不
    負毀損、失竊之條款，並由承租人簽認之，用以區分責任，
    每位住戶都有規約一份，而上訴人係委員會成員之一，亦早
    知悉此項規定。再者，依據住戶規約辦法，歷屆主委對外簽
    訂合約需由委員會通過後始執行之，並無需公告內容，更有
    甚者，近幾屆主任委員對於合約簽訂作業為：委員會議通過
    後，由權責委員草約審核，再由主任委員簽訂合約，是上訴
    人指稱被上訴人大墩管委會於簽約時，對駐衛保全契約書內
    載第14條之免責條款，並未於委員會議中提出討論，亦未經
    會議決議通過，且於簽約之後未予公告云云，顯非實情，而
    上訴人其後更拒繳管理費，造成住戶抗議，並對被上訴人大
    墩管委會產生許多不必要之困擾等語置辯。並聲明：駁回上
    訴人之上訴。
肆、本院之判斷
一、被上訴人大墩管委會對上訴人毋庸負侵權行為損害賠償責任
    。
（一）依95年1月18日修正公布之公寓大廈管理條例第3條第7款
      規定：「區分所有權人會議：指區分所有權人為共同事務
      及涉及權利義務之有關事項，召集全體區分所有權人所舉
      行之會議」可知，公寓大廈之最高權利機關為區分所有權
      人會議。依同條第9款規定：「管理委員會：指為執行區
      分所有權人會議決議事項及公寓大廈管理維護工作，由區
      分所有權人選任住戶若干人為管理委員所設立之組織」可
      知，管理委員會僅係該大廈區分所有權人會議決議事項之
      執行機構，本無權利能力。
（二）雖同條例第37條第1項規定管理委員會有當事人能力，此
      應係為解決在構造上或使用上或在建築執照設計圖樣標有
      明確界線，得區分為數部分之建築物及其基地，就各有其
      專有部分，並就其共用部分按其應有部分有所有權之公寓
      大廈區分所有權人、承租人或其他經區分所有權人同意而
      為專有部分之使用者或業經取得停車空間建築物所有權者
      ，遇有因公寓大廈之共同利益而有訴訟必要者所特別規定
      ，尚難據此即謂公寓大廈之管理委員會具有實體法上之權
      利能力而得為私法上紛爭之權利義務主體。最高法院著有
      91年度台上字第2352號裁判意旨足資參照。是上訴人主張
      被上訴人大墩管委會應負侵權行為之損害賠償義務，即屬
      無據，其上訴為無理由。
二、上訴人無法舉證證明被上訴人宏全管理公司、宏全保全公司
    需負共同侵權行為之連帶損害賠償責任。
（一）按侵權行為，須以故意或過失不法侵害他人之權利為要件
      。再按損害賠償之債，以有損害之發生及有責任原因之事
      實，並二者之間，有相當因果關係為成立要件。故上訴人
      所主張損害賠償之債，如不合於此項成立要件者，即難謂
      有損害賠償請求權存在。最高法院著有48年度台上字第48
      1號判例可資參照。
（二）本件上訴人自承其所有車號NG-4555號之轎車係遭不明人
      士潑灑油漆致受損害，惟上訴人未能舉證證明係被上訴人
      所雇用之人員故意或過失不法侵害之行為所致，尚難認被
      上訴人公司之受雇人有何故意或過失執行職務不法侵害上
      訴人之權利，而應對上訴人負民法第184條、第188條、第
      185條之連帶賠償責任。是上訴人依侵權行為之法律關係
      ，請求被上訴人連帶賠償損害，亦無所據，其上訴為無理
      由。
三、本件被上訴人宏全管理公司與宏全保全公司為消費者保護法
    所規範之企業經營者。
（一）被上訴人宏全管理公司為一公寓大廈安全管理維護公司，
      以提供公寓大廈管理服務為營業，所提供服務內容兼括公
      寓大廈管理服務，標的建築物及基地使用之行政事務、警
      衛安全及環境清潔等等，此由卷附委任管理維護業務契約
      第2、5、8條所約定委託管理服務事項，皆已涉及以消費
      為目的接受其服務之住戶之健康及安全，依前揭消費者保
      護法之規定，是該管理公司自屬消費者保護法所稱之企業
      經營者，提供消費者即住戶公寓大廈管理維護之服務，而
      有消費者保護法之適用。
（二）被上訴人宏全保全公司為一公寓大廈保全公司，以提供公
      寓大廈保全為營業，所提供服務內容兼括公寓大廈管理服
      務，標的建築物及基地使用之門禁管制、車輛管制、警衛
      安全等，此由卷附駐衛保全服務定型化契約書第2、3 、4
      條所約定駐衛保全義務事項，皆已涉及以消費為目的接受
      其服務之住戶安全，依前揭消費者保護法之規定，被上訴
      人自屬消費者保護法所稱之企業經營者，提供消費者即住
      戶公寓大廈安全維護之服務，而有消費者保護法之適用。
四、被上訴人宏全管理公司與被上訴人大墩管委會間所簽定之「
    委任管理維護業務契約」，係定型化契約，亦有消費者保護
    法之適用，惟毋庸負契約之損害賠償責任。
（一）被上訴人宏全管理公司係公寓大廈管理維護業者，其與消
      費者所定之契約內容，係為與不特定多數人訂立契約之用
      ，而單方面預先擬定之條款，為定型化契約，本應受消費
      者保護法之審查。被上訴人提供與消費者者，除提供行政
      事務、警衛安全、環境清潔、嚴防竊盜及暴力危害之發生
      等服務，此依兩造間委任管理維護業務契約第2、5、8條
      之約定可明，再被上訴人就該公寓大廈之管理維護服務，
      既涉及消費者生命財產上等之安全，自應受消費者保護法
      之規範。
（二）本件委任管理維護業務契約之主要契約目的，依該契約第
      2條規定：被上訴人即宏全管理公司應負責社區內外公共
      事務之正常運作、環境清潔、嚴防竊盜、破壞、暴力危害
      等情事發生，確保社區居家環境品質與良好形象。又該契
      約第4條約定：安全警衛由宏全保全公司負責派遣及督導
      約束。再觀諸該契約第5條約定各項服務工作重點包括行
      政管理、安全管理、環保清潔及財務規劃，其中第二項安
      全管理，第一款規定由乙方即被上訴人派遣警衛員3人，
      依每日24小時區分0000-0000、0000-0000、0000-00000
      個時段，每8小時服務一人，其服勤哨位為社區大廳。是
      該契約第5條第2項第5款所指值勤人員必要時得對出入人
      員所攜帶之物品做安全詢問及檢查，以防止突發之意外事
      件，第6款值勤人員對訪客應予接待、記錄、換證及通報
      受訪住戶，經允許始可放行等2款約定，即係指在系爭公
      寓之社區大廳服勤而言。是衡諸本件委任管理維護業務契
      約，其既將安全警衛事項約定由宏全保全公司派遣及督導
      ，又約定被上訴人宏全管理公司派遣之警衛其服勤地點僅
      包括社區大廳，則停車場既非屬其所派遣警衛之服勤地點
      ，是上訴人指摘被上訴人宏全管理公司違反委任管理維護
      契約第2條、第5條第2項第5、6點之約定，即非可採，其
      上訴無理由。
五、被上訴人宏全保全公司與被上訴人大墩管理委員會間所簽定
    之駐衛保全契約書亦屬定型化契約，而有消費者保護法之適
    用，應就上訴人之損害負契約上之賠償責任。
（一）被上訴人宏全保全公司係公寓大廈之保全業者，其與消費
      者所訂之駐衛保全契約內容，係為與不特定多數人訂立契
      約之用，而單方面預先擬定之條款，為定型化契約，本應
      受消費者保護法之審查。而其提供與消費者，除提供門禁
      管制、車輛管制、防火防災處理、報告警察及消防機關及
      其他駐衛保全事項等服務，依兩造間駐衛保全契約第3條
      、第4條之約定甚明，再被上訴人之保全服務，既涉及消
      費者生命財產上等之安全，自應受消費者保護法之規範。
（二）被上訴人所提供上訴人警衛保全等服務，其與上訴人間應
      為消費關係，系爭駐衛契約又為被上訴人所採用之定型化
      契約。依消費者保護法第11條之規定：「企業經營者在定
      型化契約中所用之條款，應本平等互惠之原則；定型化契
      約條款如有疑義時，應為有利於消費者之解釋。」。又同
      法第12條規定：「定型化契約中之條款違反誠信原則，對
      消費者顯失公平者，無效。定型化契約中之條款有下列情
      形之一者，推定其顯失公平：三、契約之主要權利或義務
      ，因受條款之限制，致契約之目的難以達成者」。再依消
      費者保護法施行細則第13條規定：「定型化契約是否違反
      誠信原則，對消費者顯失公平，應斟酌契約之性質、締約
      目的、全部條款內容、交易習慣、及其他情事判斷之」。
      本件被上訴人宏全保全公司與上訴人簽訂之駐衛保全契約
      其主要契約目的，依該契約書第4條約定係指被上訴人應
      執行門禁管制、車輛管制、若發現盜賊或暴行發生應報告
      警察機關及消防機關及各項執行防災、防盜、防火等安全
      措施及各項駐衛保全服務。然依前揭契約第14條第5、9點
      約定係屬免責事由。本件契約既屬定型化契約，其契約目
      的既在執行公寓大廈各項安全維護工作，且依該契約第2
      條規定駐衛保全服務之所屬標的物係位於臺中市○○區○
      ○路2段201號之大墩國宅社區，其範圍包括標的物共用、
      約定共同部分及其附屬設施設備。是停車場亦屬被上訴人
      保全標的物之範圍。觀諸全部契約條款內容，若依本件定
      型化契約而將停車場內車輛或車內財務被盜或破壞之損害
      ，列為免責事由，則本件駐衛保全服務定型化契約契約書
      為維護住戶安全之契約目的將難以達成，是上開契約免責
      之約定，對系爭公寓住戶之上訴人而言顯失公平，依前揭
      消費者保護法第12條第3款規定，上開免責約定應屬無效
      ，是上訴人指摘上述駐衛契約免責約定，已違反消費者保
      護法第12條及民法第247條之1規定而無效，為有理由。
（三）上訴人依駐衛保全契約第11條之約定，請求被上訴人宏全
      保全公司給付賠償新台幣6426元及自訴狀繕本送達翌日起
      算之法定利息，為有理由。
    1.被上訴人宏全保全公司與大墩管委會所簽定之駐衛保全契
      約，係利益該大廈住戶之契約，故依該契約第11條之約定
      ，應就上訴人所有上述車輛所受損害負賠償之責。經查，
      上訴人委由訴外人九和汽車股份有限公司復興修復廠為車
      身外表油漆消除處理，支出之金額為1,426元，另出具車
      體漆面著漆面細部處理之收據乙紙，其上載明理處理費用
      4,000元，及計程車資1000元，以上收據均載明立據人身
      分證編號或公司地址，或有私文書，但既非杜撰，且與上
      訴人車損情形相符，有車損照片附原卷為佐，本院認上述
      賠償之請求核屬必要，依民事訴訟法第436之14規定，自
      為公平之裁判。
    2.至上訴人請求其餘保養費3500元、車資1000元、全車漆面
      原保護面復原3780元及精神損失2000元等，其單據出據日
      期，核與損害發生之日相距甚遠，或非基於契約所得主張
      之賠償，顯非合理亦不相當，自無從准許。從而，上訴人
      依駐衛保全契約對於被上訴人宏全保全公司請求契約上損
      害賠償6426元及自訴狀繕本送達翌日之94年8月12日起算
      之法定利息，為有理由，應予准許，逾此部分之請求即無
      所據，應予駁回。原審就上開應予准許部分，為上訴人敗
      訴之判決，尚有未洽，上訴意旨指摘此部分原判決不當，
      求予廢棄改判，為有理由，爰由本院予以廢棄改判如主文
      第二項所示。至前開不應准許之部分，原審判決駁回上訴
      人之訴，並無不當，此部分上訴為無理由，應予駁回。
伍、次按小額程序之第二審判決，經兩造同意者，得不經言詞辯
    論為之，民事訴訟法第436條之29第1款定有明文。茲兩造已
    同意本件訴訟之終結不經言詞辯論為之（見本院95年11月20
    日準備程序筆錄），爰依前開規定，不經言詞辯論，逕為本
    件判決。又本件事證已臻明確，兩造其餘主張陳述及所提之
    證據，與判決基礎之事實及結果並無影響，爰不予審酌，附
    此敘明。
陸、本件為小額訴訟之第二審裁判，應於訴訟費用之裁判時，確
    定其費用額如主文第2項所示。
柒、據上論結，本件上訴為一部有理由、一部無理由，依民事訴
    訟法第436條之32第1項、第2項、第449條第1項、第450條、
    第95條、第79條、第436條之19，判決如主文。
中　　華　　民　　國　　96　　年　　3　　月　　16　　日
                  民事第一庭    審判長法官  張惠立
                                法      官  吳蕙玟
                                法      官  鍾啟煒
正本係照原本作成
本判決不得上訴。
中　　華　　民　　國　　96　　年　　3　　月　　16　　日
                  　　　　　　　書　記　官
